臺灣士林地方法院刑事判決
111年度審侵訴字第26號
公  訴  人  臺灣士林地方檢察署檢察官
被      告  許軒豪


上列被告因妨害性自主案件，經檢察官提起公訴（111年度偵字
第6124號），本院合議庭因被告於準備程序就被訴事實為有罪之
陳述，裁定由受命法官獨任進行簡式審判程序並判決如下：
    主  文
丙○○犯對於十四歲以上未滿十六歲之女子為性交罪，共貳罪，各
處有期徒刑叁月；應執行有期徒刑肆月。緩刑貳年，緩刑期間付
保護管束，並應向執行檢察官指定之政府機關、政府機構、行政
法人、社區或其他符合公益目的之機構或團體，提供肆拾小時之
義務勞務，及接受肆小時之法治教育。
　　事實及理由
一、按簡式審判程序之證據調查，不受第159條第1項之限制，刑
    事訴訟法第273條之2定有明文，是於行簡式審判程序之案件
    ，被告以外之人於審判外之陳述，除有其他不得作為證據之
    法定事由外，應認具有證據能力。本件所援引被告丙○○以外
    之人於審判外之陳述，因本案採行簡式審判程序，復無其他
    不得作為證據之法定事由，依上說明，應認均有證據能力。
     
二、本件事實及證據，除均引用檢察官起訴書之記載（如附件）
    外，證據部分補充如下：㈠被告丙○○於審判中之自白（見本
    院卷第34、40頁）。㈡內政部警政署刑事警察局111年4月8日
    刑生字第1110029356號鑑定書（見偵卷第65至67頁）。
三、論罪科刑：
  ㈠核被告丙○○所為，均係犯刑法第227條第3項之對於14歲以上
    未滿16歲之女子為性交罪。又被告所犯上開罪名，已就被害
    人係未滿18歲之少年定有特別處罰規定，且被告行為時亦僅
    19歲，尚非成年人，自無再依兒童及少年福利與權益保障法
    第112條第1項前段之規定，論以成年人故意對少年犯罪之加
    重罪名之餘地，附此敘明。再被告前後2次對於被害人甲 為
    性交行為，其犯意各別，行為互異，應予分論併罰。
　㈡爰以行為人之責任為基礎，並審酌被告前無任何犯罪紀錄，
    可徵諸卷附之臺灣高等法院被告前案紀錄表，素行尚佳，惟
    其明知甲 仍為高商在學一年級生，尚有3月餘始年滿16歲之
    少女，思慮及性自主能力均未盡成熟，竟未克制己身情慾衝
    動，而對之為性交行為，對甲 身心不無影響，惟考量被告
    行為時亦年僅19歲，同為年輕識淺，且與甲 為有情愛之男
    女朋友，思慮亦未及周全，而其犯後自始坦認罪行，於偵、
    審中均表達願與甲 及其父即告訴人乙 和解，然乙 表示無
    和解意願而未能達成和解，此有本院公務電話記錄可佐，難
    謂無悔過之態度，兼衡被告為高中畢業之智識程度、未婚，
    現從事火鍋店內場工作，與阿公阿嬤同住之家庭經濟與生活
    狀況等一切情狀，就其前後2次犯行，各量處如主文所示之
    刑，資為懲儆。另本案宣告刑雖各為有期徒刑3月，然被告
    本件所犯，係法定最重本刑7年以下有期徒刑之罪，依刑法
    第41條第1項之規定，尚非屬可得易科罰金之罪，是本院自
    無須為易科罰金折算標準之諭知，併予敘明。
　㈢又本院審酌被告2次妨害性自主犯行，前後相距僅有10日，均
    在同一地點對同一被害人違犯，其罪質同一，情節相似，數
    罪對法益侵害之加重效較低，乃本於罪責相當性之要求，就
    整體犯罪之非難評價、各行為彼此間之偶發性、各行為所侵
    害法益之專屬性或同一性予以綜合判斷，及斟酌被告犯罪行
    為之不法與罪責程度、對其施以矯正之必要性，乃就前揭對
    被告量處之宣告刑，定其應執行之刑如主文所示。
　㈣末查被告未曾因故意犯罪受有期徒刑以上刑之宣告，有上開
    前案紀錄表為憑，本院審酌其行為時年僅19歲，當係思慮未
    周，未經培養正確法治觀念，始罹刑章，其犯後又坦承犯行
    ，並屢次表示欲與甲 、乙 和解，已有悔悟之意，經此偵審
    程序及科刑宣告之教訓後，當知警惕而無再犯之虞，併考諸
    刑罰固屬國家對於犯罪，以剝奪自由法益之手段，所加之公
    法制裁，惟其積極目的，則在預防犯人之再犯，故對於初犯
    、惡性未深者，若因偶然觸法，即置諸刑獄自非刑罰之目的
    ，況被告正值青壯，家庭及日後之事業均有賴其經營維繫，
    因認其所受宣告之刑以暫不執行為適當，爰依刑法第74條第
    1項第1款之規定，併予宣告緩刑2年，以啟自新。又被告所
    犯刑法第227條第3項之罪，既屬同法第91條之1第1項所列之
    罪，依同法第93條第1項第1款之規定，應於緩刑期間付保護
    管束；再為確保被告深切記取教訓，並經由服務及教育培養
    正確之價值觀，有課予被告一定程度負擔之必要，爰併依刑
    法第74條第2項第5款、第8款之規定，命被告應向執行檢察
    官指定之政府機關、政府機構、行政法人、社區或其他符合
    公益目的之機構或團體，提供40小時之義務勞務，及接受4
    小時之法治教育課程，以觀後效。另被告上揭所應負擔、履
    行之義務，乃緩刑宣告附帶之條件，依刑法第75條之1第1項
    第4款之規定，違反上開負擔情節重大，足認原宣告之緩刑
    難收其預期效果，而有執行刑罰之必要者，得撤銷緩刑之宣
    告，併此指明。
據上論結，應依刑事訴訟法第284條之1、第299條第1項前段、第
273條之1第1項、第310條之2、第454條第2項，刑法第227條第3
項、第51條第5款、第74條第1項第1款、第2項第5款、第8款、第
93條第1項第1款，判決如主文。
本案經檢察官丁○○提起公訴，檢察官江玟萱到庭執行職務。
中　　華　　民　　國　　111 　年　　6 　　月　　28　　日
                  刑事第九庭法  官  李冠宜
以上正本證明與原本無異。
如不服本判決應於收受送達後20日內向本院提出上訴書狀，並應
敘述具體理由。其未敘述上訴理由者，應於上訴期間屆滿後20日
內向本院補提理由書（均須按他造當事人之人數附繕本）「切勿
逕送上級法院」。
因疫情而遲誤不變期間，得向法院聲請回復原狀。　　
                            書記官  杜依玹
中　　華　　民　　國　　111 　年　　6 　　月　　29　　日
附錄本案論罪科刑法條全文：
中華民國刑法第227條
對於未滿十四歲之男女為性交者，處3年以上10年以下有期徒刑
。
對於未滿十四歲之男女為猥褻之行為者，處6月以上5年以下有期
徒刑。
對於十四歲以上未滿十六歲之男女為性交者，處7年以下有期徒
刑。
對於十四歲以上未滿十六歲之男女為猥褻之行為者，處3年以下
有期徒刑。
第1項、第3項之未遂犯罰之。

附件：
臺灣士林地方檢察署檢察官起訴書
                                     111年度偵字第6124號
　　被　　　告　丙○○　男　19歲（民國00年0月00日生）
　　　　　　　　　　　　住新北市○○區○○路0段000號4樓
　　　　　　　　　　　　國民身分證統一編號：Z000000000號

上列被告因妨害性自主案件，已經偵查終結，認應該提起公訴，
茲將犯罪事實及證據並所犯法條分敘如下：
　　　　犯罪事實
一、丙○○於民國110年12月間於網路交友軟體認識代號AD000A111
    057（真實姓名年籍詳卷，95年4月出生，下稱甲 ），其明
    知甲 為14歲以上未滿16歲之女子，竟基於與未滿16歲女子
    性交之犯意，於111年1月15日、同年月25日，在其位於新北
    市○○區○○路0段000號4樓住處，與甲 為性器官插入之性交行
    為各1次，嗣因甲 之父代號AD000A111057A（真實姓名年籍
    詳卷，下稱乙 ）得知而報警處理，始悉上情。
二、案經乙 告訴暨新北市政府警察局汐止分局報告偵辦。
　　　　證據並所犯法條
一、證據方法及待證事實：
編號 證據方法 待證事實 1 被告丙○○之自白。 被告與未滿16歲女子性交2次之犯行。 2 證人甲 、告訴人乙 之證詞。 被告與未滿16歲女子性交2次之犯行。 3 通訊軟體LINE對話截圖、被告手機記事簿之紀錄。 被告與未滿16歲女子性交2次之犯行。 
二、核被告丙○○所為，係犯刑法第227條第3項對於14歲以上未滿
    16歲之女子為性交罪嫌。其前後2 次犯行，請分論併罰。
三、依刑事訴訟法第251條第1項提起公訴。
  　此　致
臺灣士林地方法院
中　　華　　民　　國　 111　　年　　4 　　月　　12　　日
　    　　　　　　　　　　　　檢察官  許  梨  雯
本件正本證明與原本無異
中　　華　　民　　國　 111　　年　　4 　　月　　28　　日
                              書記官  孫  婉  娟
所犯法條：
中華民國刑法第227條第3項
（未成年人）
對於未滿十四歲之男女為性交者，處 3 年以上 10 年以下有期
徒刑。
對於未滿十四歲之男女為猥褻之行為者，處 6 月以上 5 年以下
有期徒刑。
對於十四歲以上未滿十六歲之男女為性交者，處 7 年以下有期
徒刑。
對於十四歲以上未滿十六歲之男女為猥褻之行為者，處 3 年以
下有期徒刑。
第 1 項、第 3 項之未遂犯罰之。